臺灣高等法院刑事判決
                                   109年度上訴字第2112號
上  訴  人 
即  被  告  蘇至行


選任辯護人  蘇彥文律師
上列上訴人因違反毒品危害防制條例案件，不服臺灣臺北地方法
院107年度訴字第899號，中華民國109年4月16日第一審判決（起
訴案號：臺灣臺北地方檢察署107年度毒偵字第2892號、107 年
度偵字第12575 號），提起上訴，本院判決如下：
    主  文
上訴駁回。 
    事  實
一、蘇至行明知甲基安非他命係毒品危害防制條例第2條第2項第
    2款列管之第二級毒品，不得持有及施用，竟基於持有第二
    級毒品純質淨重二十公克以上之犯意，於民國106年10月至1
    07年1月間，在臺北市○○區○○街000號4樓403室租屋處，以新
    臺幣（下同）35萬元之對價，向某真實姓名年籍不詳、綽號
    「小范」之成年男子，購得附表所示純質淨重20公克以上之
    甲基安非他命、4-甲氧基安非他命、甲氧基甲基安非他命、
    3,4-亞甲基雙氧苯基甲基安非他命之晶體、粉末及錠劑，而
    持有之，並於107年5月18日晚間7時許，在上址租屋處取出
    一次施用量之甲基安非他命置入玻璃球吸食器內燒烤吸食其
    煙霧之方式，施用甲基安非他命1次。嗣於107年5 月19日凌
    晨0時30分許，為警持搜索票在上址執行搜索，扣得附表所
    示毒品（總純質淨重約92.4729公克）及玻璃球吸食器1組，
    復經採集尿液送驗，呈安非他命、甲基安非他命陽性反應而
    查獲。
二、案經新北市政府警察局永和分局報請臺灣臺北地方檢察署檢
    察官偵查起訴。
    理  由
壹、證據能力：
一、附表所示扣案毒品及其衍生證物之證據能力：　　
  ㈠有人住居或看守之住宅或其他處所，不得於夜間入內搜索或
    扣押。但經住居人、看守人或可為其代表之人承諾或有急迫
    之情形者，不在此限。於夜間搜索或扣押者，應記明其事由
    於筆錄。刑事訴訟法第146條第1項、第2項定有明文。是欲
    在上開處所行夜間搜索或扣押，自以已取得「住居人、看守
    人或可為其代表之人承諾」或「有急迫之情形」者為限。刑
    事訴訟法對夜間搜索之實施，既有意予以限制在特定情形下
    始可實施，基於人權之保障，為避免偵查機關實施強制處分
    之搜索、扣押時，侵害個人之隱私權及財產權，就刑事訴訟
    法關於搜索、扣押之規定，自不容許任意為擴張解釋，以確
    保實施刑事訴訟程序之公務員不致違背法定程序實施搜索、
    扣押，否則對人權之保障自有不周。是以該條第一項規定之
    「承諾」、「急迫情形」，均應為嚴格之解釋。而該項之「
    承諾」，亦應以當事人之自願且明示之同意為限，而不包括
    當事人未為反對表示之情形，亦不得因當事人未為反對之表
    示即擬制謂當事人係默示同意，否則在受搜索、扣押之當事
    人因不諳相關法律規定不知可否為拒絕之表示，而執行之公
    務員復未主動、明確告知所得主張之權利時，偵查機關即可
    藉此進行並擴大夜間搜索，變相侵害當事人之隱私權及財產
    權，該規定之保護無異形同具文（最高法院96年度台上字第
    5508號判決意旨參照）。
　㈡本案前經新北市政府警察局永和分局向臺灣臺北地方法院聲
    請核發搜索票，搜索票有效期間為107年5月18日20時起至10
    7年5月22日24時止，搜索處所為臺北市○○區○○街000號4樓40
    3室及其可通連之處所，應扣押物為有關毒品危害防制條例
    案件相關應查扣之物品，有臺灣臺北地方法院107年度聲搜
    字第557 號搜索票附卷可資佐證（臺灣臺北地方檢察署107
    年度偵字第12575號偵查卷宗【下稱偵卷】第21頁）。而本
    件員警執行搜索之時間為107年5月19日凌晨0 時30分起至1
    時30分止，有新北市政府警察局永和分局搜索扣押筆錄在卷
    足稽（偵卷第27頁），確為夜間執行搜索、扣押無誤。而
  　關於本案執行搜索之經過，證人即新北市政府警察局永和分
    局偵查隊警員簡羣育於原審審理時具結證稱：本案是毒品來
    源溯源偵辦，有證人指認被告蘇至行為毒品來源，警方根據
    證人陳述調查相關資料後聲請取得搜索票，執行搜索前一日
    傍晚，我與同仁持搜索票在被告租屋處外埋伏數小時，直到
    案發當日凌晨看到一名年輕人自上址走出來，認為機不可失
    ，就請該名年輕人開門後，進入被告租屋處執行搜索等語（
    原審107年度訴字第899號刑事卷宗【下稱原審卷】㈡第178、
    180至181頁），本件執行搜索之警員既已於被告租屋處外埋
    伏多時，執行搜索之時機亦非因見犯罪正在實施或證據即將
    滅失，而有何急迫情事，以斯時搜索票執行期間尚未屆滿，
    仍可待日間再為搜索，難認有於夜間執行搜索之必要。此外
    ，本件查無證據證明被告明示同意夜間搜索，亦未見前揭搜
    索扣押筆錄有何關於搜索、扣押具急迫性之記載。從而，本
    件員警於107年5月19日凌晨0時30分許，進入被告租屋處執
    行搜索，應已違反刑事訴訟法第146條第1項前段不得夜間搜
    索之規定。
  ㈢惟按除法律另有規定外，實施刑事訴訟程序之公務員因違背
    法定程序取得之證據，其有無證據能力之認定，應審酌人權
    保障及公共利益之均衡維護，刑事訴訟法第158條之4定有明
    文。刑事訴訟，係以確定國家具體之刑罰權為目的，為保全
    證據並確保刑罰之執行，於訴訟程序之進行，固有許實施強
    制處分之必要，惟強制處分之搜索、扣押，足以侵害個人之
    隱私權及財產權，若為達訴追之目的而漫無限制，許其不擇
    手段為之，於人權之保障，自有未周，故基於維持正當法律
    程序、司法純潔性及抑止違法偵查之原則，實施刑事訴訟程
    序之公務員不得任意違背法定程序實施搜索、扣押；至於違
    法搜索扣押所取得之證據，若不分情節，一概以程序違法為
    由，否定其證據能力，從究明事實真相之角度而言，難謂適
    當，且若僅因程序上之瑕疵，致使許多與事實相符之證據，
    無例外地被排除而不用，例如案情重大，然違背法定程序之
    情節輕微，若遽捨棄該證據不用，被告可能逍遙法外，此與
    國民感情相悖，難為社會所接受，自有害於審判之公平正義
    ，因此，對於違法搜索所取得之證據，為兼顧程序正義及發
    現實體真實，應由法院於個案審理中，就個人基本人權之保
    障及社會安全之維護，依比例原則及法益權衡原則，予以客
    觀之判斷，亦即應就㈠違背法定程序之程度。㈡違背法定程序
    時之主觀意圖（即實施搜索扣押之公務員是否明知違法並故
    意為之）。㈢違背法定程序時之狀況（即程序之違反是否有
    緊急或不得已之情形）。㈣侵害犯罪嫌疑人或被告權益之種
    類及輕重。㈤犯罪所生之危險或實害。㈥禁止使用證據對於預
    防將來違法取得證據之效果。㈦偵審人員如依法定程
    序，有無發現該證據之必然性。㈧證據取得之違法對被告訴
    訟上防禦不利益之程度等情狀予以審酌，以決定應否賦予證
    據能力（最高法院93年台上字第664號判例意旨參照）。經
    查，本件執行搜索員警於107年5月18日傍晚即已持法院核發
    之搜索票在被告租屋處外埋伏，此經證人簡羣育證述如前（
    原審卷㈡第180頁）。又依證人簡羣育於原審審理時證述：本
    案為毒品來源溯源調查，指認被告的證人曾經表示被告幾乎
    不出門，並指證被告會在住處提供毒品給朋友施用，請朋友
    帶食物，同仁從搜索前一天傍晚開始在該址屋外4樓處埋伏
    很久，被告確時都沒有出門，經過長時間埋伏，就只看到一
    個年輕人走出來，我們當下判斷若不趁此機會，接下來可能
    又會很少有人進出，所以立刻上前確認該年輕人是從被告租
    屋處走出來，就請該人幫忙開門後，向被告表明身分、出示
    搜索票執行搜索，在被告睡覺處的夾層、客廳沙發及櫃子等
    處發現毒品，搜索時被告全程在場。本案並非刻意選在凌晨
    執行搜索，也沒有夜間比較容易執行的考量，而是前述年輕
    人從被告租屋處走出來的時間剛好是凌晨，如果該名年輕人
    是在白天進出，我們就會在白天執行搜索等情節（原審卷㈡
    第178至179、180至181頁），本件員警執行搜索前確已依法
    聲請搜索票，且於執行前一日傍晚即已到場埋伏等候適當時
    機，直至凌晨時分終見有人員自該址外出，為免錯失良機，
    始決定請該人協助開門進入執行搜索，已難認係故意違背法
    定程序。再者，被告於本院審理時亦供稱：伊租屋處有很多
    人會進出，也會住在那邊，他們都知道密碼鎖等語（本院卷
    第121頁），於原審審理時對於本件員警係在某進出其租屋
    處友人陪同下開門之事實（原審卷㈠第96頁），堪認證人簡
    羣育所述非虛，本案雖無證據證明現場協助警方開啟門鎖之
    人為住居人、看守人或可為其代表之人，惟員警當下確經出
    入同址、知悉密碼之人配合開門，而非擅自或以強制力強行
    入內，主觀上足以產生「經具有管領力之人同意」之認知，
    更徵員警主觀上確非故意違背法定程序，要甚明確。況本案
    搜索扣得之第二級毒品總淨重高達114.0733公克，總純質淨
    重約92.4729公克，數量甚鉅，對社會所生潛在危害難謂輕
    微，且扣案毒品既然早已存置上址屋內，縱員警待至日間始
    行進入執行搜索，按經驗法則仍將查獲該等毒品。綜合以上
    各情，審酌本件員警已依法定程序取得搜索票，根據所獲被
    告作息等相關情資，依辦案經驗，為免錯失良機，乃趁有人
    員進出被告租屋處之時機，經該人配合開門而發動搜索，並
    非惡意違反程序，且於執行搜索過程未有強暴、脅迫之行為
    ，其違反夜間搜索規定之情節尚屬輕微，且本件搜索扣得之
    物為非供述性證據，其程序違法未改變證物型態而影響證物
    之可信性，況前開查獲之第二級毒品總淨重達114.0733公克
    ，總純質淨重約92.4729公克，犯罪所生危害非輕，本案公
    共利益之維護顯然優於被告個人權益之保障，依刑事訴訟法
    第158條之4規定，應認本案違反夜間搜索而取得之證物（即
    附表所示毒品），均有證據能力。又扣案如附表所示毒品經
    依法權衡結果，既認有證據能力，則新北市政府警察局永和
    分局搜索扣押筆錄、扣押物品目錄表、扣案物品蒐證照片（
    偵卷第27至35、39至48頁），及臺北榮民總醫院107年7月18
    日北榮毒鑑字第C0000000號毒品成分鑑定書㈠至㈦、第C00000
    00-Q號毒品純度鑑定書㈠至㈣及內政部警政署刑事警察局109
    年1月7日刑鑑字第1088012922號鑑定書（偵卷第145至157、
    159至165頁，原審卷㈡第145至147頁），均屬上開證物扣案
    後之衍生證據，於本案自亦均具有證據能力。
二、本案其餘認定犯罪事實所引用之證據，皆無證據證明係公務
    員違背法定程序所取得。又檢察官、被告及辯護人於本院準
    備程序及審理時均同意作為證據（本院卷第84至85、116至1
    18頁），復經審酌該等證據製作時之情況，尚無顯不可信與
    不得作為證據之情形，亦無違法不當與證明力明顯過低之瑕
    疵，且與待證事實具有關聯性，認為以之作為證據應屬適當
    ，依刑事訴訟法第158條之4反面解釋及第159條之5規定，認
    均有證據能力。　　
貳、實體部分：
一、認定犯罪事實之證據及理由：
  ㈠施用第二級毒品部分：　
　　上揭施用第二級毒品之犯罪事實，業據被告於警詢、檢察官
    訊問、原審及本院審理時坦承不諱（偵卷第15、82至83頁、
    原審卷㈠第94頁、原審卷㈡第46、132、201頁、本院卷第83、
    121頁），並有附表所示甲基安非他命扣案可資佐證。且被
    告為警採集之尿液，經以酵素免疫分析法檢驗，及氣相層析
    質譜儀法確認檢驗結果，呈安非他命、甲基安非他命陽性反
    應，有新北市政府警察局受採集尿液檢體人姓名及檢體編號
    對照表（檢體編號：F0000000）、台灣檢驗科技股份有限公
    司濫用藥物實驗室-台北107年6月8日濫用藥物檢驗報告在卷
    足佐（偵卷第55、167頁）。而前開扣案毒品經以氣相層析
    質譜儀法鑑定結果，檢出甲基安非他命成分（重量、純度詳
    如附表所載），亦有臺北榮民總醫院107年7月18日北榮毒鑑
    字第C0000000號毒品成分鑑定書㈠至㈦、第C0000000-Q號毒品
    純度鑑定書㈠至㈣及內政部警政署刑事警察局109年1月7日刑
    鑑字第1088012922號鑑定書存卷為憑（偵卷第145 至157 、
    159 至165 頁、原審卷㈡第145 至147 頁），足認被告前揭
    任意性自白與事實相符，堪信為真。
  ㈡持有第二級毒品純質淨重二十公克以上部分：
　⒈上揭持有第二級毒品純質淨重二十公克以上之犯罪事實，業
    據被告於警詢及107年5月19日檢察官訊問時坦承：警方查扣
    如附表所示毒品均為伊於106年10月間，在臺北市○○區○○街0
    00號4樓403室租屋處，以35萬元現金向綽號「小范」之成年
    男子購買，「小范」分四次交付毒品至107年1月間；伊一直
    以來都有一次購買三個月至半年施用份量毒品之習慣等語（
    偵卷第14至15、16至17、82頁），並於107年11月29日原審
    準備程序坦承上開犯罪事實不諱（原審107年度審訴字第859
    號刑事卷宗【下稱原審審訴卷】第142頁），且有附表所示
    甲基安非他命、4-甲氧基安非他命、甲氧基甲基安非他命、
    3,4-亞甲基雙氧苯基甲基安非他命晶體、粉末及錠劑扣案，
    及新北市政府警察局永和分局搜索扣押筆錄、扣押物品目錄
    表、扣案物品蒐證照片附卷可資佐證（偵卷第27至35、39至
    48頁）。而前開扣案毒品經以氣相層析質譜儀法鑑定結果，
    檢出甲基安非他命、4-甲氧基安非他命、甲氧基甲基安非他
    命、3,4-亞甲基雙氧苯基甲基安非他命成分（重量、純度詳
    如附表所載），亦有臺北榮民總醫院107年7月18日北榮毒鑑
    字第C0000000號毒品成分鑑定書㈠至㈦、第C0000000-Q號毒品
    純度鑑定書㈠至㈣及內政部警政署刑事警察局109年1月7日刑
    鑑字第1088012922號鑑定書附卷可供參憑（偵卷第145至157
    、159至165頁，原審卷㈡第145至147頁）。以上俱徵被告前
    揭任意性自白與事實相符，足堪信實。
　⒉被告於本院審理時翻異前詞，否認持有第二級毒品純質淨重
    二十公克以上犯行，辯稱：除扣押物品清單編號4至6所示毒
    品為伊持有外，其餘毒品可能是其他住在該處之人留下，伊
    不知情云云。經查：
　⑴臺北市○○區○○街000號4樓403室係被告居住使用之事實，迭據
    被告於警詢、檢察官訊問、原審及本院審理時供承無訛（偵
    卷第17、82頁、原審卷㈡第49頁、本院卷第121頁），扣案毒
    品既係於被告居住處所查獲，其客觀上確在被告實力支配中
    ，自無庸疑。尤以第二級毒品為違禁物，以扣案如附表所示
    毒品數量之鉅，價格不斐，一般智識正常之人衡情應無不懼
    保管欠周致遭查獲之風險，或甘冒被侵吞、擅自轉售、施用
    、處分之損失，隨意放置被告住處之可能。
　⑵又被告否認犯行，先稱：除了32克、5克、2克、1.83克（即
    附表編號1、2 、5、6）及錠劑毒品30顆是我的，其他都是
    我朋友鍾官澔的云云（偵卷第128 頁），繼之陸續改稱：扣
    案甲基安非他命是不是我的我不記得，我只持有搖頭丸，不
    是甲基安非他命，那些有顏色的錠劑（即附表編號9至16）
    也都不是我的（原審審訴卷第152頁）、除了蒐證照片中編
    號4、5、6（即附表編號4、5、6）及編號16（即附表編號15
    ）中的4 顆毒品是我的，其他都是我朋友鍾官澔的（原審卷
    ㈠第94、96頁）、扣案8包甲基安非他命（即附表編號1至8）
    ，只有4包是我的，但只看目錄表及清單我無法確定，扣案
    錠劑只有灰紫色（即附表編號13、14）是我的，其他都不是
    我的（原審卷㈡第46頁）、扣押物品清單編號4至6（即附表
    編號6至8）這3包甲基安非他命及扣案紫色錠劑（即附表編
    號13、14）是我的，其他都是我朋友鍾官澔的（原審卷㈡第8
    6頁）、扣押物品目錄表編號4、5、6（即附表編號4、5、6
    ）及灰紫色錠劑17顆（即附表編號13、14）是我的，其他都
    是一名蔡姓女性友人及鍾官澔的（原審卷㈡第176頁）、扣押
    物品目錄表編號2、5、6（即附表編號2、5、6）及灰紫色錠
    劑（即附表編號13、14）是我的，其他毒品都不是我的，知
    道我住處密碼鎖的朋友有5、6位，都可能在我住處施用及放
    置毒品（原審卷㈡第195、197頁），就扣案毒品中何部分為
    其持有，所述前後扞格不入，就其餘毒品究係鍾官澔所有，
    抑或某蔡姓女子所有，所為陳述更莫衷一是，已足啟疑竇。
    且證人鍾官澔於原審審理時具結證稱：伊雖有施用毒品之習
    ，但不曾攜帶毒品至被告住處，亦不曾在被告住處施用過毒
    品等語（原審卷㈡第186至187頁），明確否認附表所示毒品
    為其所有、留置被告住處之事實，被告即又於本院審理時再
    度改稱：其餘毒品可能是知悉伊住處密碼鎖之其他友人施用
    後留存云云，徒以無從查證之不明人士執為抗辯，顯見被告
    空言否認持有附表所示純質淨重二十公克以上第二級毒品，
    無非臨訟卸責之詞，不足採信。
　㈢綜上，本案事證明確，被告犯行堪予認定，應依法論科。
二、論罪科刑：
  ㈠單純持有毒品，因其目的即在施用，其持有毒品之低度行為
    ，為施用之高度行為所吸收，不另論罪。惟98年5 月20日修
    正之毒品危害防制條例既將同屬持有毒品行為之處罰依其持
    有數量之多寡而分別規定其刑罰，顯見立法乃係有意以持有
    毒品數量作為評價持有毒品行為不法內涵高低之標準，並據
    此修訂持有毒品罪之法定刑，俾使有所區隔。是以當持有毒
    品數量達法定標準以上者，相較於僅持有少量毒品之不法內
    涵較高，法定刑亦隨之提升，縱令行為人係為供個人施用而
    一次購入，由於該行為不法內涵非施用毒品行為所得涵蓋，
    自不得拘泥於以往施用行為吸收持有行為之既定見解，應本
    諸行為不法內涵高低行為判斷標準，改認持有法定數量以上
    毒品之行為屬高度行為而吸收施用毒品行為，或逕認施用毒
    品之輕行為為持有超過法定數量毒品之重行為所吸收，方屬
    允當（最高法院106 年度台上字第1277號判決意旨參照）。
　㈡核被告所為，係犯毒品危害防制條例第11條第4項之持有第二
    級毒品純質淨重二十公克以上罪。
  ㈢被告為供己施用而持有第二級毒品甲基安非他命，其數量已
    逾純質淨重20公克，揆諸前開說明，其施用第二級毒品甲基
    安非他命之低度行為，應為持有第二級毒品甲基安非他命純
    質淨重20公克以上之高度行為所吸收，不另論罪。
　㈣被告前因施用毒品案件，經臺灣新北地方法院以105年度簡字
    第6193號判處有期徒刑4月確定，於106年3月16日易科罰金
    執行完畢，有本院被告前案紀錄表可參，其於徒刑執行完畢
    後5年內故意再犯本案有期徒刑以上之罪，為累犯。參酌司
    法院大法官釋字第775號解釋意旨，衡以被告前因施用毒品
    案件受刑之科處，執行完畢後，本應認知個人行為之重要性
    ，謹慎自制，遠離毒害，竟時隔數月即又購入附表所示鉅量
    毒品，再犯本罪，顯見其自制力薄弱，對於刑罰之反應力明
    顯不足，偏差行為未獲矯正，是認加重被告之最低本刑，尚
    不生行為人所受刑罰超過其所應負擔罪責之情形，應依刑法
    第47條第1項規定，加重其刑。
　㈤至被告供述其毒品來源為「范睿丞」、「黑妹」，其中「范
    睿丞」居無定所，無法掌握行蹤，「黑妹」之真實身分不詳
    ，且被告事後不願配合調查，並未因而查獲，有新北市政府
    警察局永和分局109年7月24日新北警永刑字第1094210528號
    函在卷可參，自無從依毒品危害防制條例第17條第1項規定
    減輕其刑。
三、維持原判決之理由：
  ㈠原審以被告犯持有第二級毒品純質淨重二十公克以上罪，事
    證明確，依毒品危害防制條例第11條第4項、第18條第1項前
    段，刑法第11條、第38條第2項前段、第47條第1項規定，以
    行為人責任為基礎，審酌被告購入大量第二級毒品持有以供
    施用，其中附表編號1至8所示甲基安非他命純度高達97%至9
    9%，顯見對於毒品具有高度依賴，沉迷毒品施用，且其持有
    大量毒品，是否進而轉供販賣、轉讓，實僅為一念之差，對
    社會潛在危害不輕，兼衡其犯罪動機、目的、手段、犯後僅
    坦承施用毒品及持有少部分毒品之態度，暨其自陳研究所肄
    業之教育智識程度、目前於餐廳打工、未婚無子女、未扶養
    其他親屬之家庭生活經濟狀況等一切情狀（原審卷㈡第198頁
    ），量處有期徒刑2年6月。併就沒收部分敘明：扣案如附表
    所示甲基安非他命、4-甲氧基安非他命、甲氧基甲基安非他
    命、3,4-亞甲基雙氧苯基甲基安非他命（重量、純度詳如附
    表所載），與無法析離成分之包裝袋，均依毒品危害防制條
    例第18條第1項前段規定諭知沒收銷燬，至鑑驗用罄之毒品
    部分，既已滅失，無庸另為沒收銷燬之宣告。又扣案玻璃球
    吸食器1組，為被告所有供其犯本件施用第二級毒品罪所用
    之物，業據被告供述明確（原審卷㈡第195頁），是依刑法第
    38條第2項前段規定宣告沒收。至其餘扣案物品，並無證據
    證明與被告本案犯行有關，均不予宣告沒收。核其認事用法
    均無不合，量刑亦屬妥適。
　㈡被告仍執前詞提起上訴，否認持有第二級毒品純質淨重二十
    公克以上犯行，並主張本案違反夜間搜索規定而取得及衍生
    之證物，均無證據能力，所持辯解均經本院指駁如前，不足
    為據。至被告另以原審量刑過重，請求從輕量刑；惟按刑事
    審判旨在實現刑罰權分配之正義，故法院對有罪被告之科刑
    ，應符合罪刑相當之原則，使輕重得宜，罰當其罪，以契合
    社會之法律感情，此所以刑法第57條明定科刑時應審酌一切
    情狀，尤應注意該條所列10款事項以為科刑輕重之標準，俾
    使法院就個案之量刑，能斟酌至當。而量刑輕重係屬事實審
    法院得依職權自由裁量之事項，苟已斟酌刑法第57條各款所
    列情狀而未逾越法定刑度，不得遽指為違法（最高法院72年
    台上字第6696號判例意旨參照）。原審量刑已就被告前開持
    有毒品之數量、所生之潛在危害，及犯後僅坦承部分犯行之
    態度等刑法第57條所列各款情狀詳為斟酌，並於法定刑度之
    內量定刑期，客觀上並無明顯濫權或輕重失衡之情事，亦未
    違反比例原則，核無違法或不當。從而，本件被告提起上訴
    ，為無理由，應予駁回。
據上論斷，應依刑事訴訟法第368 條，判決如主文。　　
本案經檢察官陳囿辰提起公訴，由檢察官陳正芬到庭執行職務。
中　　華　　民　　國　 109　　年　　8 　　月　　19　　日
                  刑事第三庭    審判長法　官  張惠立 
                                      法　官  劉兆菊
                                      法　官  廖怡貞
以上正本證明與原本無異。
如不服本判決，應於收受送達後20日內向本院提出上訴書狀，其
未敘述上訴之理由者並得於提起上訴後20日內向本院補提理由書
（均須按他造當事人之人數附繕本）「切勿逕送上級法院」。
                                      書記官  劉芷含
中　　華　　民　　國　　109 　年　　8 　　月　　19　　日

附表：
編號 名稱及數量 重量 毒品成分及純度 備註 1 白色或透明晶體1包 驗前毛重32.3405公克，淨重31.2316公克，鑑驗取用0.0214公克，驗餘淨重31.2102公克 經鑑驗含第二級毒品甲基安非他命成分。純度97%，純質淨重30.2947公克  2 白色晶體1包 驗前毛重5.9361公克，淨重共5.143公克，鑑驗取用0.0137公克，驗餘淨重5.1293公克 經鑑驗含第二級毒品甲基安非他命成分。純度99.9%，純質淨重5.1379公克  3 白色或透明晶體1包 驗前毛重共53.185公克，淨重共50.9197公克，鑑驗取用0.0183公克，驗餘淨重50.9014公克 經鑑驗含第二級毒品甲基安非他命成分。純度99.9%，純質淨重50.8688公克  4 白色或透明晶體1包    5 白色或透明晶體1包    6 白色晶體1包 驗前毛重1.8316公克，淨重共1.5597公克，鑑驗取用0.0306公克，驗餘淨重1.5291公克 經鑑驗含第二級毒品甲基安非他命成分，純度99.9%，純質淨重1.5581公克  7 米白色粉末1包 驗前毛重0.275公克，淨重共0.0139公克，鑑驗取用0.012公克，驗餘淨重0.0019公克 經鑑驗含第二級毒品甲基安非他命成分，純度98.7%，純質淨重0.0137公克  8 白色或透明晶體1包 驗前毛重0.8126公克，淨重共0.3307公克，鑑驗取用0.014公克，驗餘淨重0.3167公克 經鑑驗含第二級毒品甲基安非他命成分，純度99.7%，純質淨重0.3297公克  9 蛇圖案/一字刻痕草綠色圓形錠劑18顆 驗前淨重5.36公克，鑑驗取用0.35公克，驗餘淨重5.01公克 經鑑驗含第二級毒品4-甲氧基安非他命成分，純度約14%，純值淨重約0.75公克；含微量第二級毒品甲氧基甲基安非他命，純度未達1% 原扣押物品目錄表編號12 10 凱蒂貓(HelloKitty)圖案/一字刻痕桃紅色圓形錠劑17顆 驗前淨重5.03公克，鑑驗取用0.31公克，驗餘淨重4.72公克 經鑑驗含第二級毒品4-甲氧基安非他命成分，純度約18%，純值淨重約0.9公克；含微量甲氧基甲基安非他命，純度未達1％ 原扣押物品目錄表編號13 11    原扣押物品目錄表編號17 12 天秤座圖案/一字刻痕膚色圓形錠劑17顆 驗前淨重4.72公克，鑑驗取用0.31公克，驗餘淨重4.41公克 經鑑驗含第二級毒品4-甲氧基安非他命成分，純度約22%，純值淨重約1.03公克；含微量第二級毒品甲氧基甲基安非他命，純度未達1% 原扣押物品目錄表編號14 13 BV字樣/一字刻痕灰紫色圓形錠劑17顆 驗前淨重5.03公克，鑑驗取用0.32公克，驗餘淨重4.71公克 經鑑驗含第二級毒品4-甲氧基安非他命成分，純度約16%，純值淨重約0.8公克；含微量第二級毒品甲氧基甲基安非他命，純度未達1% 原扣押物品目錄表編號15 14    原扣押物品目錄表編號18 15 汽車福斯標誌圖案/一字刻痕藍綠色圓形錠劑15顆 驗前淨重4.42公克，鑑驗取用0.30公克，驗餘淨重4.12公克 經鑑驗含第二級毒品4-甲氧基安非他命成分，純度約18%，純值淨重約0.79公克 原扣押物品目錄表編號16 16 粉紅色高塔造型錠劑1顆 驗前毛重0.6295公克，淨重共0.3084公克，鑑驗取用0.3084公克，驗餘淨重0公克 經鑑驗含第二級毒品甲基安非他命成分、第二級毒品3,4-亞甲基雙氧苯基甲基安非他命成分 原扣押物品目錄表編號19 總計   第二級毒品總純值淨重約92.4729克  

毒品危害防制條例第11條
持有第一級毒品者，處3年以下有期徒刑、拘役或新臺幣30萬元
以下罰金。
持有第二級毒品者，處2年以下有期徒刑、拘役或新臺幣20萬元
以下罰金。
持有第一級毒品純質淨重十公克以上者，處1年以上7年以下有期
徒刑，得併科新臺幣1百萬元以下罰金。
持有第二級毒品純質淨重二十公克以上者，處6月以上5年以下有
期徒刑，得併科新臺幣70萬元以下罰金。
持有第三級毒品純質淨重五公克以上者，處2年以下有期徒刑，
得併科新臺幣20萬元以下罰金。
持有第四級毒品純質淨重五公克以上者，處1年以下有期徒刑，
得併科新臺幣10萬元以下罰金。
持有專供製造或施用第一級、第二級毒品之器具者，處1年以下
有期徒刑、拘役或新臺幣10萬元以下罰金。